臺灣桃園地方法院刑事裁定
                                      111年度聲字第580號
聲  請  人  臺灣桃園地方檢察署檢察官
受  刑  人  豐偉倫



上列聲請人因受刑人數罪併罰有二裁判以上，聲請定其應執行之
刑（111年度執聲字第360號），本院裁定如下：
    主  文
豐偉倫所犯如附表所示之罪，所處如附表所示之刑，有期徒刑部
分，應執行有期徒刑肆月，如易科罰金，以新臺幣壹仟元折算壹
日。
    理  由
一、聲請意旨略以：受刑人豐偉倫因行使偽造私文書等案件，先
    後經判決確定如附表所示之刑，應依刑法第53條及第51條第
    5款規定，定其應執行之刑，爰依刑事訴訟法第477條第1項
    規定，聲請裁定其應執行之刑等語。
二、按裁判確定前犯數罪者，併合處罰之；數罪併罰，分別宣告
    其罪之刑，宣告多數有期徒刑者，於各刑中之最長期以上，
    各刑合併之刑期以下，定其刑期，但不得逾30年，刑法第50
    條及第51條第5款分別定有明文。次按數罪併罰應依分別宣
    告其罪之刑為基礎，定其應執行刑，此觀刑法第51條規定自
    明，是一裁判宣告數罪之刑，雖曾定執行刑，再與其他裁判
    宣告之刑定執行刑時，前定執行刑當然失效，仍應以各罪宣
    告之刑為基礎，定其執行刑，不得以「前定執行刑」為基礎
    ，再與「後裁判宣告刑」，定其執行刑；又刑事訴訟法第37
    0條第2項、第3項，就第二審上訴案件定應執行刑者，已明
    定適用不利益變更禁止原則，故分屬不同案件之數罪併罰有
    更定執行刑者，倘數罪之刑，曾定執行刑，再與其他裁判宣
    告之刑定其執行刑時，法理上亦應受前開原則拘束，即另定
    之執行刑，裁量所定之刑期，不得較重於「前定執行刑」加
    計「後裁判宣告刑」之總和，且重定執行刑時，裁量減輕之
    刑期，所占各刑合併刑期總和之百分比，不得較前定執行刑
    所減輕之百分比，顯然減少。再按二裁判以上數罪，其中雖
    已部分執行，如該數罪尚未全部執行完畢，然因依刑法第54
    條及司法院院字第1304號解釋意旨，所謂數罪併罰之各罪中
    有受赦免或因刑法不處罰其行為而免其刑之執行，致僅餘一
    罪之情形有別，自仍應依刑法第53條規定，定其應執行刑。
    末按數罪併罰有二裁判以上者，依刑法第51條規定，定其應
    執行之刑，為刑法第53條所定；而刑法第53條應依刑法第51
    條第5款至第7款規定，定其應執行之刑者，由該案犯罪事實
    最後判決之法院之檢察官，聲請該法院裁定之，刑事訴訟法
    第477條第1項定有明文。
三、經查：
㈠、本件受刑人犯如附表所示之各罪，先後經本院判處如附表所
    示之刑確定，且各罪犯罪時間均於如附表編號1所示本院109
    年度桃原交簡字第485號判決確定前發生，並本院亦為各案
    件犯罪事實之最後判決法院，經本院審閱各該刑事判決書及
    臺灣高等法院被告前案紀錄表無訛，認首揭聲請為正當，應
    予准許。
㈡、於法律性拘束之外部界限內，即如附表所示各刑中之最長期
    以上（有期徒刑2月）、各刑合併之刑期以下（有期徒刑6月
    ）之法定範圍內酌定其應執行刑。又如附表編號2至3所示各
    罪前經本院以110年度桃原簡字第92號判決，定應執行有期
    徒刑3月，加計如附表編號1所示刑期（有期徒刑2月）之總
    和，即為本件定其應執行有期徒刑5月之內部性界限。
㈢、本院就如附表所示各罪定其執行刑，應審酌受刑人所犯如附
    表編號1所示之不能安全駕駛致交通危險罪，與如附表編號2
    、3所示之行使偽造私文書犯罪類型不同，犯罪時間間隔較
    長、行為態樣與動機迥異，各罪所侵害之法益並非具有不可
    替代性或不可回復性之個人法益，責任非難重複程度甚低；
    衡酌如附表編號1所示之罪與如附表編號2、3所示之罪間犯
    罪事實間關聯性甚低、法律規範目的不同、受刑人違反情節
    之嚴重性、數罪所反應其人格特性與傾向、對其施以矯正之
    必要性，及貫徹刑法量刑公平正義理念之內部限制等因素，
    就受刑人所犯如附表所示各罪為整體非難之綜合評價；並因
    刑罰之科處，應以行為人責任為基礎，考量刑罰對受刑人造
    成之痛苦程度係以刑度增加而生加乘效果，故使用過度刑罰
    ，恐有邊際效應遞減之不當效果；兼衡受刑人如附表編號2
    至3所示各罪曾定其應執行刑，為避免多次聲請定應執行刑
    ，致以恤刑名義獲取刑度優惠，形同鼓勵受刑人利用此制度
    換取刑度上不正利益，而與刑罰相當性原則相悖。從而，爰
    定其應執行之刑如主文所示，併諭知易科罰金之折算標準。
    暨本院裁量減輕之刑期，所占如附表所示之各刑合併刑期（
    有期徒刑6月）總和約為33％，已較前定應執行刑者優惠。併
    援引臺灣桃園地方檢察署受刑人豐偉倫定應執行刑案件一覽
    表資為附表。
㈣、附此敘明部分：
１、如附表編號1所示之罪刑，前經聲請人准予受刑人易服社會勞
    動共計366小時在案，其迄今履行時數為4小時，有上開前案
    紀錄表附卷可參，揆諸首揭說明，仍得依法聲請定應執行刑
    ，然該已執行部分，不能重複執行，自應由檢察官於指揮執
    行時扣除。
２、附表編號1所示罪刑之併科罰金部分，因無數罪併罰之有二裁
    判以上須定其應執行刑等情，即應併予執行，不生定應執行
    刑之問題，是罰金部分依原宣告刑執行之。
據上論斷，應依刑事訴訟法第477條第1項，刑法第53條、第51條
第5款、第41條第1項前段，裁定如主文。
中　　華　　民　　國　　111 　年　　2 　　月　　25　　日
                  刑事第六庭    法　官　何啓榮 
以上正本證明與原本無異。
如不服本裁定，應於裁定送達後5 日內向本院提出抗告狀。
  　　　　　　　　　　　　　　　書記官　張詠昕
中　　華　　民　　國　　111 　年　　2 　　月　　25　　日
附表：臺灣桃園地方檢察署受刑人豐偉倫定應執行刑案件一覽表